臺灣高雄地方法院刑事判決　　　　　　　　　　　　　九十三年度易字第三六五號
　　公　訴　人　臺灣高雄地方法院檢察署檢察官
　　被　　　告　甲○○
右列被告因毒品危害防制條例案件，經檢察官提起公訴（九十三年度毒偵字第九八九
號），被告就被訴事實為有罪之陳述，經本院告知簡式審判程序意旨，並聽取公訴人
及被告意見後，本院合議庭裁定依簡式審判程序審理，並判決如左：
    主  文
甲○○施用第二級毒品，累犯，處有期徒刑陸月，如易科罰金，以參佰元折算壹日；
扣案之甲基安非他命壹小包（驗前毛重零點肆公克，驗後毛重零點參公克）及殘留有
第二級毒品甲基安非他命之塑膠吸食器貳只，均沒收銷燬之。
    事  實
一、甲○○前於民國八十八年間因施用毒品案件，經送觀察、勒戒後，無繼續施用毒
    品傾向，經臺灣高雄地方法院檢察署檢察官於八十八年十二月十四日，以八十八
    年度毒偵字第二二二○號為不起訴處確定。其於九十年間又因連續施用第二級毒
    品安非他命多次，再經送觀察、勒戒後，有施用毒品傾向，另經檢察官聲請強制
    戒治，嗣經停止戒治於九十一年八月間交付保護管束期滿；且該次亦經檢察官提
    起公訴，經本院以九十年度雄簡字第九八九號判處有期徒刑六月確定，於九十一
    年八月十四日繳清罰金執行完畢。猶不知悔改，於上述強制戒治交付保護管束期
    滿後五年內，再基於施用第二級毒品甲基安非他命之犯意，於九十三年二月十四
    日十九時許，在高雄市○○區○○路新東京旅館內，施用第二級毒品安非他命乙
    次。嗣於九十三年二月十九日二十三時五十分許，在高雄市○○區○○路與復興
    路口為警臨檢時，主動將身上之甲基安非他命乙包（驗前毛重零點四公克，驗後
    毛重零點三公克）及有第二級毒品甲基安非他命殘留之塑膠吸食器二只交付警方
    ，表明願意接受裁判之意，而為警查獲。
二、案經高雄市政府警察局移送台灣高雄地方法院檢察署檢察官偵查起訴，經訊問被
    告為有罪陳述後，本院裁定依簡式審判程序審理。
    理  由
一、訊據被告甲○○坦承上開事實不諱，並供稱：扣案之塑膠吸食器二只需要組合在
    一起，才可以作為吸食器使用等語，且查：(一)被告於九十三年二月二十日經警查
    獲後採尿送請高雄市立凱旋醫院鑑定，尿液之鑑定結果確呈現第二級毒品甲基安
    非他命代謝物甲基安非他命陽性反應，有高雄市立凱旋醫院九十三年二月二十七
    日「高市凱醫檢字第一六五六號」煙毒尿液檢驗成績書影本一紙、尿液採證代碼
    對照表一紙在卷可按；(二)再於九十三年二月十九日，經警所扣得之晶體狀物一小
    包（驗前毛重零點四公克，驗後毛重零點三公克），經本院送驗後，結果確屬甲
    基安非他命無訛等情，有高雄醫學大學附設中和紀念醫院（下稱高醫）檢驗報告
    一紙附卷可稽；於同日經警所扣得之塑膠吸食器二只，經本院送驗後，確有第二
    級毒品甲基安非他命殘留之反應，亦有高醫檢驗報告一紙附卷足參；(三)另按「施
    用甲基安非他命後，其於尿液中排出之最長時限，受施用劑量、施用方式、個人
    體質及其代謝情況等因素影響，因個案而易，施用甲基安非他命一般可檢出之最
    長時間為甲基安非他命服用後一至五天」等情，有行政院衛生署管制藥品管理局
    九十一年八月二日「管檢字第一Ｏ八四四三號函」可查，均足佐被告上開自白與
    事實相符，而堪採信。(四)又被告前於八十八年間因施用毒品案件，經送觀察、勒
    戒後，無繼續施用毒品傾向，經臺灣高雄地方法院檢察署檢察官於八十八年十二
    月十四日，以八十八年度毒偵字第二二二○號為不起訴處確定。其又因連續施用
    第二級毒品安非他命多次，再經送觀察、勒戒後，有施用毒品傾向，另經檢察官
    聲請強制戒治，嗣經停止戒治於九十一年八月間交付保護管束期滿等情，亦有台
    灣高雄地方法院檢察署刑案資料查註紀錄表、台灣高等法院被告全國前案紀錄表
    各一份在卷可按，堪予認定。此外，復有扣案毒品及塑膠吸食器之照片一紙在卷
    可按，是綜上所述，本件被告於上開強制戒治交付保護管束期滿後五年內，再犯
    毒品危害防制條例第十條第第二項之犯行，洵堪認定。
二、論罪科刑部分：
  (一)按「法院得於第一次審判期日前，傳喚被告或其代理人，並通知檢察官、辯護人
    、輔佐人到庭，行準備程序，為下列各款事項之處理：一、起訴效力所及之範圍
    與有無應變更檢察官所引應適用法條之情形。」，刑事訴訟法第二百七十三條第
    一項第一款訂有明文。而揆諸該款之立法意旨，係在準備程序中，由法院以訊問
    或闡明之方式，釐清起訴之犯罪事實，及使被告知悉其防禦權行使之範圍為何；
    是公訴檢察官自得於準備程序時，就原起訴書所記載之犯罪事實及法條不明確或
    有疑義之處加以釋明，並得就原起訴之犯罪事實為擴張、減縮，或就基本社會事
    實同一之範圍內，變更原起訴法條。按「(一)依據英國藥學協會所編之ＣＬＡＲＫ
    ’ｓ  ＩＳＯＬＡＴＩＰＮ  ＡＮＤ  ＩＤＥＮＴＩＦＩＣＡＴＩＯＮ  ＯＦＤ
    ＲＵＧＳ乙書第三四九及三五Ｏ頁安非他命的Ｄｉｓｐｏｓｔｉｏｎ  ｉｎ  Ｂ
    ｏｄｙ．記載人體施用安非他命之後，主要代謝物中有未改變型態之安非他命，
    而無甲基安非他命；另於該書第七六三及七六四頁甲基安非他命的Ｄｉｓｐｏｓ
    ｔｉｏｎ  ｉｎ  Ｂｏｄｙ．記載人體施用甲基安非他命後，在主要代謝物中未
    改變型態之甲基安非他命佔施用劑量百分之四十三，而安非他命則約為百分之五
    ．．。(二)安非他命在國內取得不易，施用情形較少，尿液檢驗結果係甲基安非他
    命陽性者佔大部分。」等情，有法務部調查局九十三年五月四日「調科壹字第Ｚ
    0000000000號」函在卷可按，是公訴檢察官在準備程序中，聲請將原
    起訴書所載之「施用安非他命」，更正為「施用甲基安非他命」之部分，亦屬有
    據，應予敘明。
  (二)是核被告所為，係犯毒品危害防制條例第十條第二項之施用第二級毒品罪。又被
    告持有第二級毒品之低度行為，為施用之高度行為所吸收，不另論罪。再被告於
    九十年間又因連續施用第二級毒品安非他命多次經本院以九十年度雄簡字第九八
    九號判處有期徒刑六月確定，於九十一年八月十四日罰金繳清執行完畢，其於有
    期徒刑執行完畢後五年內，再犯本件有期徒刑以上之罪，為累犯，依法應加重其
    刑。再被告於右述時、地，經警盤查時，即主動交出扣案物品予警方扣案，並自
    承其有施用毒品犯行等節，業經卷附之高雄市政府警察局刑事案件移送書記載明
    確，是被告係對於其未經發覺之施用毒品犯行自首而接受裁判，依法應減輕其刑
    ，並依法先加後減之。爰審酌被告之犯罪行為乃自戕之行為，尚無害及他人，惟
    其前因施用毒品，業經觀察勒戒及強制戒治執行完畢後，仍再度施用毒品，顯見
    其施用毒品之「心隱」並未戒除；被告本次經查獲之施用毒品之次數僅有一次；
    及被告於本院審理中供認犯行，犯後態度尚稱良好等其他一切情狀，量處如主文
    所示之刑，並諭知易科罰金之折算標準。末查，扣案之甲基安非他命一小包（驗
    前毛重零點四公克，驗後毛重零點三公克）及塑膠吸食器二只（經送驗後，確有
    第二級毒品甲基安非他命殘留之反應，是客觀上與毒品已無從剝離，而應全部視
    為毒品），應依毒品危害防制條例第十八條第一項前段之規定，不論屬於犯人與
    否，均應宣告沒收併銷燬之。
據上論斷，應依刑事訴訟法第二百九十九條第一項前段、第二百七十三條之一第一項
，毒品危害防制條例第十條第第二項、第十八條第一項前段，刑法第十一條、第四十
七條、六十二條，判決如主文。
本案經檢察官乙○○到庭執行職務。
中      華      民      國    九十三    年      七      月     三十     日
                                  臺灣高雄地方法院刑事第十庭
                                      法  官  吳  志  豪
右正本證明與原本無異。
如不服本判決，應於判決送達後十日內，向本院提出上訴狀。
                                      書記官  邱  秋  珍
中      華      民      國    九十三    年      七      月     三十     日
附錄本案論罪科刑法條全文：
毒品危害防制條例第十條第二項
施用第二級毒品者，處三年以下有期徒刑。
